臺灣桃園地方法院刑事判決　　　　　　　96年度易字第1327號
公　訴　人　臺灣桃園地方法院檢察署檢察官
被　　　告　甲○○
上列被告因竊盜案件，經檢察官提起公訴（96年度偵字第26003
號），本院訊問被告後，被告為有罪陳述，經本院裁定改依簡式
審判程序，判決如下：
    主  文
甲○○犯攜帶凶器竊盜未遂罪，累犯，處有期徒刑拾月。
    事  實
一、甲○○於民國95年間，因施用第二級毒品案件，經臺灣板橋
    地方法院判處有期徒刑三月，如易科罰金，以銀元300 元折
    算一日，於95年10月31日易科罰金執行完畢；即於同年間，
    又因施用第二級毒品案件，經同院判處有期徒刑5 月，如易
    科金以新臺幣1,000 元折算一日確定，於96年6 月20日易科
    罰金執行完畢（以上均構成累犯）。
二、甲○○復於95年6 月30日、同年8 月18日、同年9 月2 日單
    獨或與案外人胡金財共同持凶器竊取自用小客車之汽車零件
    之犯行，經臺灣板橋地方法院於96年3 月16日以該院96年度
    易字253 號刑事判決分別判處有期徒刑七月、七月、四月，
    應執行有期徒刑一年三月，於同年10月4 日撤回上訴確定（
    尚未執行，不構成累犯）；即又於96年9 月13日因犯竊盜罪
    ，經臺灣花蓮地方法院依檢察官聲請准予羈押後，於同年10
    月4 日准予具保停止羈押。詎仍不知悔改，於96年10月22日
    晚間7 時40分許，駕駛車牌號碼4408-EN 號自用小客車行經
    桃園縣大溪鎮○○路296 號對面道路時，見乙○○所有停放
    在該路旁之車牌號碼6725-EN 號自用小客車內裝置有衛星導
    航器之架子，竟意圖為自己不法之所有，基於竊取該車內衛
    星導航器之犯意，持其友人所有置於其駕駛車牌號碼4408-E
    N 號自用小客車內之兩端呈尖銳稜角狀客觀上足以對人之生
    命身體具有危險性之拔釘器，欲先撬開乙○○所有車牌號碼
    6725-EN 號自用小客車之引擎蓋拔除警報器線路後，再撬開
    車門竊取車內之衛星導航器，惟於其持拔釘器撬開該車引擎
    蓋拔除自認之警報器線路後，於欲侵入該車竊取衛星導航器
    時，觸動該車警報系統，旋即由乙○○尋聲前往察看發覺在
    場之甲○○，甲○○因此竊取衛星導航器未遂，並由乙○○
    報警處理後，於車牌號碼4408-EN 號自用小客車內扣得上開
    拔釘器一支，始查獲上情。
三、案經桃園縣政府警察局大溪分局報告臺灣桃園地方法院檢察
    官偵查起訴。
    理  由
一、本案被告甲○○所犯係死刑、無期徒刑或最輕本刑為三年以
    上有期徒刑以外之罪，於本院準備程序進行中，被告先就被
    訴事實為有罪之陳述，經本院告知簡式審判程序之旨，並聽
    取公訴人及被告之意見後，由本院依刑事訴訟法第273 條之
    1 第1 項規定裁定進行簡式審判程序。
二、上開犯罪事實，業據被告甲○○於警詢、偵訊及本院審理中
    坦承不諱，核與證人乙○○於警詢中證述之情結相符，且有
    現場採證照片四幀，以及拔釘器一支扣案為證，是被告上開
    自白核與事實相符，應堪信實。本件事證明確，被告之犯行
    洵堪認定，應予依法論科。
三、按刑法第321 條第3 款所指兇器，其種類並無限制，凡客觀
    上足對人之生命、身體、安全構成威脅，具有危險性之兇器
    均屬之，且祇須行為時（即犯竊盜、搶奪或強盜犯行時）攜
    帶此種具有危險性之兇器為已足，並不以攜帶之初有行兇之
    意圖為必要（最高法院79年台上第5253號判決要旨參照），
    查以，扣案之拔釘器一支，兩端呈尖銳稜角狀，客觀上足以
    傷害人之生命、身體而對安全構成威脅，顯係具有危險性之
    器械，應認屬兇器無疑。又被告既已持拔釘器撬開乙○○所
    有車牌號碼6725-EN 號自用小客車引擎蓋並拔除相關線路，
    僅於欲進入車內竊取衛星導航系統時，因警報系統聲響而未
    能得手，仍已達實行竊盜之著手行為階段，而屬竊盜未遂（
    最高法院73年台上字第1637號判決要旨參照）。核被告所為
    係犯刑法第321 條第2 項、第1 項第3 款之攜帶兇器竊盜未
    遂罪。被告有如事實欄所載之犯罪科刑暨執行紀錄，有臺灣
    高等法院被告前案紀錄表在卷可稽，其於有期徒刑之執行完
    畢後，五年以內故意再犯有期徒刑以上之本罪，為累犯，應
    依刑法第47條第1 項規定加重其刑。又被告已著手於竊盜之
    犯罪行為之實行而不遂，為未遂犯，應依刑法第25條第2 項
    規定減輕其刑。另依刑法第71條第1 項規定，就上開加重及
    減輕事由，先加後減之。爰審酌被告前已有如事實欄所載之
    竊盜前科，已經判決確定待執行或正待偵審中，仍不能悔改
    ，復為本案竊盜犯行，檢察官求處有徒刑八月，仍嫌過輕，
    惟斟酌其教育程度、經濟狀況、犯案動機、尚未竊得財物、
    犯後尚能坦承犯行等一切情狀，量處如主文所示之刑，以示
    懲儆。
四、另扣案拔釘器一支，查非屬違禁物，被告亦否認為其所有，
    且無積極事證可認確屬被告所有物，自難依刑法第38條規定
    宣告沒收。此外，偵查檢察官起訴書雖併聲請本院依刑法第
    90條第1 項宣告強制工作，惟按「有犯罪之習慣或因游蕩或
    懶惰成習而犯罪者，於行之執行前，令入勞動場所，強制工
    作。」，刑法第90條第1 項固有明文規定，然此所稱「有犯
    罪習慣」，實與「有犯罪前案紀錄」不同，而是指犯罪已成
    為其日常之慣性行為（最高法院73年度台上字第981 號判決
    意旨參照）。查以，本案依卷附事證資料，被告雖構成累犯
    ，且於臺灣花蓮地方法院檢察署、臺灣板橋地方法院檢察署
    、臺灣臺南地方法院檢察署現仍有竊盜案件正在偵查中，惟
    上開竊盜案件既尚未經法院判決有罪確定，而本案與其前所
    犯已經辦決確定之竊盜犯行，已隔約一年，自難認僅此即認
    被告係有犯罪習慣，或逕認被告為本案犯行確係因游蕩或懶
    惰成習所致，檢察官亦未就上開事實舉證，是難認被告所為
    已該當上開宣告強制工作之要件，此部分檢察官之請求，自
    難照准，附此敘明。
據上論斷，應依刑事訴訟法第273 條之1 第1 項、第299 條第1
項前段，刑法第321 條第2 項、第1 項第3 款、第25條第2 項、
第47條第1 項，刑法施行法第1 條之1 第1 項、第2 項前段，判
決如主文。
本案經檢察官何治蕙到庭執行職務。
中　　華　　民　　國　　96　　年　　11　　月　　23　　日
                  刑事第十庭  法　官　陳世旻
以上正本證明與原本無異。
如不服本判決，應於送達後10日內，向本院提出上訴狀。
                              書記官　劉璟佳
中　　華　　民　　國　　96　　年　　11　　月　　23　　日
附錄論罪科刑法條：
第  320     條  （普通竊盜罪、竊佔罪）
意圖為自己或第三人不法之所有，而竊取他人之動產者，為竊盜
罪，處五年以下有期徒刑、拘役或五百元以下罰金。
意圖為自己或第三人不法之利益，而竊佔他人之不動產者，依前
項之規定處斷。
前二項之未遂犯罰之。
第  321     條  （加重竊盜罪）
犯竊盜罪而有左列情形之一者，處六月以上、五年以下有期徒刑
：
一、於夜間侵入住宅或有人居住之建築物、船艦或隱匿其內而犯
之者。
二、毀越門扇、牆垣或其他安全設備而犯之者。
三、攜帶兇器而犯之者。
四、結夥三人以上而犯之者。
五、乘火災、水災或其他災害之際而犯之者。
六、在車站或埠頭而犯之者。
前項之未遂犯罰之。
